【裁判字號】    90,小上,64
【裁判日期】    901226
【裁判案由】    返還補償價款
【裁判全文】
臺灣臺南地方法院民事裁定  九十年度小上字第六四號
    上  訴  人  乙○○
    被上訴人    甲○○
右當事人間請求返還補償價款事件，上訴人對於中華民國九十年十月八日本院臺南簡
易庭九十年度南小字第二七三號第一審判決提起上訴，本院裁定如左：
    主      文
上訴駁回。
第二審訴訟費用由上訴人負擔。
    理      由
一、按對於小額程序之第一審裁判之上訴，非以其違背法令為理由，不得為之，又上
    訴狀應記載上訴理由，並表明原判決所違背之法令及其具體內容，依訴訟資料可
    認原判決有違背法令之具體事實，民事訴訟法第四百三十六條之二十四第二項及
    第四百三十六條之二十五分別定有明文。且依同法第四百三十六條之三十二第二
    項準用同法第四百七十一第一項之規定，上訴狀未表明上訴理由者，上訴人應於
    提起上訴二十日內，提出理由書於原第二審法院；未提出者，毋庸命其補正，由
    原第二審法院以裁定駁回之。是當事人對於小額程序之第一審判決提起上訴，如
    依民事訴訟法第四百六十八條規定，以第一審判決有不適用法規或適用法規不當
    為理由時，其上訴狀或理由書應有具體之指摘，上訴狀如未依此項方法表明，亦
    應依同法第四百七十一條第一項之規定，遵期補正提出上訴理由書，否則其上訴
    即難認為合法。
二、本件上訴意旨略以：上訴人為伊子購買系爭電動四輪車一輛，提出殘障手冊上註
    明為「中度」，上訴人並特別圈記，並向被上訴人詢問可否申請補助，經被上訴
    人詳細查驗認可後，向上訴人表示交付現金，立即送車到家。詎竟造成不能退車
    之事實。茲因當時上訴人並未攜帶印章，遂由被上訴人代刻，由此足證被上訴人
    有能力代辦申請補助。況當時被上訴人若告知「中度」殘障無法申請補助之實情
    ，其豈能賣出系爭車輛，而順利收取五萬五千元之買賣價金。又查，市面上與系
    爭車輛同款式之車輛僅售四萬五千元，且不包括代辦申請手續。而被上訴辦理申
    請買賣手續行之有年，對殘障申請補助資格，理應知之甚詳，其明知「中度」殘
    障無法申請補助，即應予拒收，是被上訴人所為顯有矇騙之嫌。再者，當時係被
    上訴人與上訴人接洽買賣系爭車輛事宜，其發票並註明為負責人，上訴人將被上
    訴人列為本件被告，亦無不合云云。
三、本件請求給付之訴訟標的金額為新台幣（下同）一萬八千三百五十二元，在十萬
    元以下，自應適用民事訴訟法第四百三十六條之八小額訴訟程序之規定，則依同
    法第四百三十六之二十四第二項、第四百三十六條之二十五、第四百七十一條第
    一項規定，非以其違背法令為理由不得上訴，且須記載上訴理由，或於提起上訴
    後二十日內表明原判決所違背之法令及其具體內容，始合上訴程式。經查，本件
    上訴人於九十年十一月二十四日對本院台南簡易庭所為之第一審判決提起上訴之
    上訴狀中，僅略稱被上訴人理應知悉中度殘障無法申請補助之事實，卻未於買賣
    系爭車輛之初告知上訴人，而收受賣賣價金，顯有矇騙之嫌。且被上訴人為發票
    上填載之負責人，並負責與與上訴人接洽，上訴人以之列為被告，要無不合等語
    ，並提出之殘障手冊、印文、發票影本等件，核屬原審法院認定事實及證據取捨
    之職權行使範疇，難認其已依民事訴訟法第四百三十六條之二十五規定，表明原
    判決所違背之法令及其具體內容，依訴訟資料可認原判決有違背法令之事實，揆
    諸上開說明，本件上訴人之上訴為不合法，應予駁回。
據上論結，本件上訴為不合法，依民事訴訟法第四百三十六條之三十二第二項、第四
百七十一條第一項、第四百四十四條第一項前段、第九十五條、第七十八條，裁定如
主文。
中      華      民      國    九十      年     十二     月    二十六    日
                                    臺灣臺南地方法院民事第二庭
~B審判長法      官  蔡美美
~B      法      官  洪碧雀
~B      法      官  李銘洲
右為正本係照原本作成
本件不得抗告
中      華      民      國    九十      年     十二     月    二十六    日
~B      法院書記官  歐貞妙


司法院資訊處製作；財團法人民間司法改革基金會備份。
